【裁判字號】    94,訴,3742
【裁判日期】    950331
【裁判案由】    毒品危害防制條例
【裁判全文】
臺灣臺中地方法院刑事判決              94年度訴字第3742號
公  訴  人  臺灣臺中地方法院檢察署檢察官
被      告  甲○○
                    （現羈押於臺灣臺中看守所）
上列被告因毒品危害防制條例案件，經檢察官提起公訴（九十四
年度毒偵字第五八○八號）及移送併辦（九十五年度毒偵字第一
三九號），被告於準備程序中就被訴事實為有罪之陳述，經告知
簡式審判程序之旨，並聽取公訴人、被告之意見後，由本院合議
庭裁定由受命法官獨任進行簡式審判程序，判決如下：
    主    文
甲○○連續施用第一級毒品，累犯，處有期徒刑壹年貳月。
    犯罪事實
一、甲○○曾於民國八十五年間，分別因違反肅清煙毒條例及妨
    害自由案件，經法院各判處有期徒刑二年及六月確定，經定
    應執行刑為二年四月，又於八十六年間因違反肅清煙毒條例
    案件，經法院判處有期徒刑三年六月確定，接續執行，經執
    行一部後假釋出獄，另於八十八年間，因施用毒品案件，經
    本院裁定送觀察、勒戒後，認無繼續施用毒品之傾向，於八
    十八年十二月七日，由臺灣臺中地方法院檢察署檢察官以八
    十八年度毒偵字第二一六一號不起訴處分確定。然甲○○復
    於八十九年間，因施用毒品案件，經本院以八十九年度毒聲
    字第二○六九號裁定送勒戒處所觀察、勒戒後，因有繼續施
    用傾向，經本院以八十九年度毒聲字第二五八九號裁定強制
    戒治，並由臺灣臺中地方法院檢察署檢察官提起公訴，強制
    戒治部分嗣經本院以八十九年度毒聲字第五六六○號裁定停
    止強制戒治付保護管束，於九十年四月二十八日保護管束期
    滿，起訴部分則經本院以八十九年度訴字第一○八三號判處
    有期徒刑十月確定，嗣經撤銷上開假釋，執行殘刑，前述有
    期徒刑接續執行，直至九十三年十月十日始縮刑期滿執行完
    畢。詎甲○○仍不知悔改，於前開強制戒治執行完畢後五年
    內，明知海洛因係第一級毒品，竟基於施用第一級毒品海洛
    因之概括犯意，於九十四年五月中旬起至九十四年十月十四
    日早上止，在其位於臺中市北屯區三光巷五二弄二六號住處
    內，以將海洛因粉末放入注射針筒加水稀釋後，持注射針筒
    施打血管之方法，連續施用海洛因多次，分別於(一)九十四年
    五月十七日十六時許，因甲○○之母親向警方檢舉其施用毒
    品，警方遂至其上開前開住處取締，並經其同意採尿送驗呈
    有嗎啡陽性反應而查悉。(二)九十四年十月十五日十二時三十
    分許，為警持搜索票至其上開住處執行搜索時，因甲○○雙
    手有多數注射痕跡，乃為警帶回警局，並經其同意採尿送驗
    呈有嗎啡陽性反應而查獲。
二、案經臺中市警察局第六分局報請臺灣臺中地方法院檢察署檢
    察官偵查起訴及同署檢察官移送併辦。
    理  由
一、上述事實，業經被告甲○○於本院審理時坦白承認，而被告
    分別於九十四年五月十七日、九十四年十月十五日經警採尿
    送驗結果，均呈嗎啡（即海洛因水解後之反應）陽性反應，
    有中山醫學大學附設醫院藥物濫用檢測中心尿液檢驗報告二
    紙在卷可資佐證，上述檢驗結果，均為檢驗機關本於專業知
    識及以精密儀器或科學方法檢測所得之結論，自可憑信，足
    見被告之自白與事實相符，可以採信，其於上述時地多次施
    用第一級毒品海洛因之事實，應可認定。又被告前因施用毒
    品案件，經本院裁定送觀察、勒戒後，認有繼續施用毒品之
    傾向，經依本院裁定送強制戒治後，嗣經本院裁定停止戒治
    ，所餘戒治期間付保護管束，而於九十年四月二十八日保護
    管束期滿執行完畢等情，有臺灣臺中地方法院檢察署刑案資
    料查註紀錄表、臺灣高等法院被告前案紀錄表各一份在卷可
    供參考，本件事證明確，被告犯行堪予認定。
二、查海洛因為毒品危害防制條例第二條第二項第一款所稱之第
    一級毒品，不得持有、施用，被告甲○○竟持以施用，核其
    所為，係犯同條例第十條第一項施用第一級毒品罪。其施用
    前持有海洛因之低度行為，應為施用之高度行為所吸收，不
    另論罪。其先後多次施用海洛因之行為，時間緊接，觸犯構
    成要件相同之罪，顯係基於概括之犯意為之，為連續犯，應
    以一罪論，並加重其刑。公訴事實雖未記載其自九十四年五
    月十八日起至九十四年十月十四日止之多次施用海洛因犯行
    ，惟此部分與起訴事實具有連續犯之裁判上一罪關係，為起
    訴效力所及，本院自應併為審理。又被告曾於八十五年間，
    分別因違反肅清煙毒條例及妨害自由案件，經法院各判處有
    期徒刑二年及六月確定，經定應執行刑為二年四月，又於八
    十六年間因違反肅清煙毒條例案件，經法院判處有期徒刑三
    年六月確定，接續執行，經執行一部後假釋出獄，另於八十
    九年間，因施用毒品案件，經本院裁定送勒戒處所觀察、勒
    戒後，因有繼續施用傾向，再經本院裁定強制戒治，並由臺
    灣臺中地方法院檢察署檢察官提起公訴，由本院以八十九年
    度訴字第一○八三號判處有期徒刑十月確定，嗣經撤銷上開
    假釋，執行殘刑，前述有期徒刑接續執行，直至九十三年十
    月十日始縮刑期滿執行完畢，有臺灣高等法院被告前案紀錄
    表、臺灣臺中地方法院檢察署刑案資料查註紀錄表各一份在
    卷可按，其受有期徒刑之執行完畢後，五年之內再犯有期徒
    刑以上刑之本罪，為累犯，應依法加重其刑。被告有二種刑
    之加重事由，應遞加重之。爰審酌被告經執行觀察勒戒、強
    制戒治後仍未戒除毒癮、施用毒品之期間及次數、持有毒品
    之數量，足見其陷溺已深，施用毒品嚴重危害其個人身心健
    康及犯罪後坦承犯行，態度尚可等一切情狀，量處如主文所
    示之刑。
據上論斷，應依刑事訴訟法第二百七十三條之一第一項、第二百
九十九條第一項前段，毒品危害防制條例第十條第一項，刑法第
十一條前段、第五十六條、第四十七條，判決如主文。
本案經檢察官乙○○到庭執行職務。
中    華    民    國    95    年    3     月    31    日
                  刑事第九庭    法  官  余德正
以上正本證明與原本無異。
如不服本判決，應於送達後十日內向本院提出上訴狀（須附繕
本），上訴於臺灣高等法院臺中分院。
                                書記官  廖日晟
中    華    民    國    95    年    3     月    31    日
附錄論罪科刑法條
毒品危害防制條例第10條第1項
施用第一級毒品者，處六月以上五年以下有期徒刑。


司法院資訊處製作；財團法人民間司法改革基金會備份。
